【裁判字號】    98,簡上,1411
【裁判日期】    990224
【裁判案由】    妨害公務
【裁判全文】
臺灣板橋地方法院刑事判決            98年度簡上字第1411號
上  訴  人
即  被  告  甲○○
上列被告因妨害公務案件，不服本院98年度簡字第6672號中華民
國98年9 月29日第一審判決（聲請簡易判決處刑案號：98年度偵
字第19504 號），提起上訴，本院管轄之第二審合議庭判決如下
：
    主  文
上訴駁回。
    事  實
一、甲○○於民國九十八年七月四日（聲請簡易判決處刑書誤載
    為九十八年七月三日）凌晨零時五十六分因酒後駕車，經警
    在臺北縣樹林市○○路○段一一三巷口查獲，並帶至臺北縣
    政府警察局樹林分局柑園派出所（下稱柑園派出所），將其
    所駕駛之車牌號碼八T ─九二七三號（聲請簡易判決處刑書
    誤載為八F ─九二七三號）自用小客車查扣移置保管於柑園
    派出所。詎甲○○明知上情，竟基於損壞公務員所施之查封
    之標示之犯意，於同日上午九時三十分許，前往柑園派出所
    停車場，未經警方同意，徒手撕毀警方黏貼於前揭車輛車門
    上之「台北縣政府警察局施吊違規車輛車門封條」，並擅自
    將該車駛離。嗣經警調閱現場監視錄影畫面，始查悉上情。
二、案經臺北縣政府警察局樹林分局報請臺灣板橋地方法院檢察
    署檢察官偵查後聲請簡易判決處刑。
    理  由
壹、程序方面：
    本件認定事實所引用之卷證資料，並無證據證明係公務員違
    背法定程序所取得，又檢察官、被告於本院準備程序及審判
    期日時均表示同意作為證據而不予爭執，且迄至言詞辯論終
    結前亦未再聲明異議，依刑事訴訟法第一百五十九條之五第
    一項之規定，本件認定事實所引用之證據，縱屬傳聞證據而
    不符刑事訴訟法第一百五十九條之一至第一百五十九條之四
    之規定者，仍均有證據能力。
貳、實體方面：
一、訊據被告甲○○固坦承：上開車輛因酒後駕車遭警移置保管
    ，且於前揭時地未經警方同意，逕行撕毀黏貼於車門之貼紙
    將車駛離等情不諱，惟矢口否認有何損壞公務員所施之查封
    標示之犯行，辯稱：警方並未告知查封上開車輛，且伊亦未
    細看車門上貼紙所載文字，不知係封條，伊並無損壞公務員
    所施之查封之標示之主觀犯意云云。惟查：
（一）被告於九十八年七月四日凌晨零時五十六分因酒後駕車為
      警查獲，並將其所駕駛之車牌號碼八T ─九二七三號自用
      小客車予以查扣移置保管於柑園派出所，嗣被告於同日上
      午九時三十分許未經該派出所員警同意，擅自撕毀警方黏
      貼於上開車輛車門載有「台北縣政府警察局施吊違規車輛
      車門封條」等字樣之貼紙後，逕將上開移置保管中之車輛
      駛離等情，有臺北縣政府警察局舉發違反道路交通管理事
      件通知單、臺北縣政府警察局執行交通違規移置保管車輛
      收據第四聯（存根聯）、柑園派出所旁停車場及封條照片
      十幀、被告將該車駛離柑園派出所旁停車場之現場監視錄
      影光碟及翻拍照片六幀、台北縣政府警察局拖吊違規車輛
      車門封條四紙等件在卷可稽（見偵查卷第十頁至第二十頁
      ），且為被告所不爭執，此部分事實首堪認定。
（二）前揭車輛為警查扣之過程業經證人即柑園派出所員警丙○
      ○於本院審理中具結證述：伊負責被告酒測吹氣及開立車
      輛移置保管單，將移置保管單的其中二聯交付被告，由被
      告親自簽收，並明確告知被告車子要查封了，車上有無貴
      重物品，請被告過來看一下，被告當時說不用看，伊連續
      詢問三次被告都不來看，伊就自己去查封車子，在車門上
      黏貼封條；一般酒駕車輛被查封須於繳納罰鍰後，持繳費
      收據前往樹林拖吊場領車，但因樹林拖吊場晚上沒有司機
      可以拖吊，所以本件車輛當晚是停在柑園派出所；之後被
      告沒有知會員警即自行將車開走等語，核與證人即柑園派
      出所巡佐乙○○於本院審理中具結證述：丙○○警員有請
      被告去看被告車內有無貴重物品，這是警方的標準流程，
      且該車輛係丙○○所查封，伊與丙○○在酒測之前就有告
      知被告要查封車輛，當時被告尚要求不要查扣車輛；依警
      方作業程序，若酒測結果超過標準，一定要做移置保管的
      動作，一定有跟被告說車輛將被查封等語一致。又被告於
      檢察官偵訊時業已自承：當天因伊酒駕，酒測值為零點五
      一MG/L，警察說喝酒不要開車，叫伊坐計程車回家，並說
      要幫伊保管車輛等語在卷（見偵查卷第二十七頁），且被
      告分別於前開舉發違反道路交通管理事件通知單「收受通
      知聯者簽章」欄及交通違規移置保管車輛收據上「收受收
      據及通知聯者簽章」欄親自簽名收受，此觀諸卷附上開通
      知單及收據自明，益徵被告就其酒駕之交通違規情形及車
      輛遭警移置保管等節，俱屬知情。況上開為警查封車輛車
      門所黏貼之紅色封條，清楚載明「台北縣政府警察局拖吊
      違規車輛車門封條」等字樣，被告開啟車門時當明顯可見
      上開封條，參以被告乃智識正常，有相當社會歷練之成年
      人，對上開封條彰顯之意旨，殊難諉為不知。被告一再空
      言辯稱：警方未告知查封之旨，其亦疏未查看封條上之文
      字云云，純屬事後卸責之詞，委無足取。
（三）從而，本件事證已甚明確，被告犯行洵堪認定，應予依法
      論科。
二、核被告甲○○所為，係犯刑法第一百三十九條之損壞公務員
    所施之查封之標示罪。原審以本案罪證明確而援引刑法第一
    百三十九條、第四十一條第一項前段、刑法施行法第一條之
    一第一項、第二項前段等規定，並審酌被告之素行、智識程
    度，犯罪之動機、目的、手段、所生危害、犯後態度等一切
    情狀，量處判處被告有期徒刑三月，如易科罰金以新臺幣一
    千元折算一日，其認事用法均無不當，量刑亦屬妥適，被告
    仍執前詞，提起本件上訴，核無理由，應予駁回。
三、至於被告聲請調閱九十八年七月四日警方查封車輛之錄影畫
    面一節，業經柑園派出所員警乙○○回覆以：當時警方並未
    錄影，附近監視錄影畫面亦僅保存一週，無法調得等語，此
    有本院辦理刑案件電話記錄查詢表一份在卷可查（見本院九
    十八年度簡上字第一四一一號卷第三十二頁），況依上開證
    據資料已足認定被告前揭犯行，是此部分之證據調查不僅客
    觀上不能，且核無必要，附此敘明。
據上論斷，應依刑事訴訟法第四百五十五條之一第一項、第三項
、第三百六十八條，判決如主文。
本案經檢察官蘇逸修到庭執行職務
中    華    民    國    99    年    2     月    24    日
              刑事第八庭      審判長法  官  陳  鴻  清
                                    法  官  朱  嘉  川
                                    法  官  劉  安  榕
上列正本證明與原本無異。
本件不得上訴。
                                    書記官  陳  盈  真
中    華    民    國    99    年    2     月    24    日
附錄本案論罪科刑法條全文：
刑法第一百三十九條
損壞、除去或污穢公務員所施之封印或查封之標示，或為違背其
效力之行為者，處一年以下有期徒刑、拘役或三百元以下罰金。

司法院資訊處製作；財團法人民間司法改革基金會備份。
